【裁判字號】    90,上易,1170
【裁判日期】    900830
【裁判案由】    傷害
【裁判全文】
臺灣高等法院臺南分院刑事判決              九十年度上易字第一一七號    Ｇ
      上  訴  人
      即  被  告  甲  ○  ○
右上訴人因傷害案件，不服臺灣臺南地方法院九十年度易字第八九三號中華民國九十
年五月三十一日第一審判決（起訴案號：臺灣臺南地方法院檢察署八十九年度偵字第
一○二九五號），提起上訴，本院判決如左：
      主      文
上訴駁回。
      事      實
一、甲○○於民國（下同）八十九年八月六日晚上七時三十分許，在臺南縣佳里鎮三
    協里後莊三八號前，與戊○○因故發生爭執。戊○○乃夥同丁○○、丙○○、乙○○前往與甲○○理論，雙方又發生口角，甲○○乃與戊○○、丁○○、丙○○
    、乙○○（上開四人均經判決確定）各基於傷害他人身體故意，相互拉扯，進而
    互毆，致乙○○因之受有左手臂、左小腿後側開放性傷口，丙○○因之受有右顏
    面挫傷併皮下血腫，戊○○因之受有左足臂、左手臂大面積皮下腫脹等傷害。
二、案經乙○○、丙○○、戊○○分別訴由臺南縣警察局佳里分局報告台灣台南地方
    法院檢察署檢察官偵查起訴。
      理      由
一、訊據上訴人即甲○○矢口否認有何傷害之犯行云云，辯稱：伊那天係受乙○○父
    子毆打，根本無法還手，怎可能毆打告訴人云云。然查：
（一）右揭犯罪事實分據告訴人戊○○、丙○○、乙○○於警訊中指訴歷歷（見臺南
      縣警察局佳里分局偵查卷八十九年八月十一日、十二日、二十一日訊問筆錄）
      ，且證人張阿滿、張玉娟、陳碧珠即被告之胞妹、女朋友於偵查中亦均證稱：
      被告五人「後來扭打在一起」等語（見臺灣臺南地方法院檢察署八十九年度偵
      字第一○二九五號偵查卷第二十九頁），足見雙方係互毆無誤。
（二）被告雖又稱證人張阿滿、張玉娟、陳碧珠係因受檢察官之誤導所以聲稱其有與
      告訴人戊○○、丙○○、乙○○等人毆打，然證人張阿滿、張玉娟、陳碧珠係
      於檢察官訊問「何人先出手時？」時，回答：「乙○○父子都有出手，後來扭
      打在一起」，亦即證人張阿滿、張玉娟、陳碧珠本來係要來作證證明告訴人乙○○父子有毆打被告，所證「扭打在一起」係主動陳述，況在場之被告對證人
      所證有扭打在一起，亦表示沒有意見（參見偵查卷第二十九頁），參以證人為
      被告至親之胞妹及女友，又係被告要求傳喚作證，其等應無攀誣被告之理，足
      見證人張阿滿、張玉娟、陳碧珠所證述渠等間有互毆之證詞，應屬可採。
（三）又告訴人甲○○、戊○○、丙○○、乙○○受傷亦有驗傷診斷書各一紙附卷足
      資佐憑；被告雖又質疑告訴人戊○○、丙○○、乙○○等人之驗傷單係於八十
      九年八月十一日事發（六日）後五日才去驗傷，唯觀之告訴人張金等人所致之
      傷勢，應係互毆所留下，參諸警訊筆錄係被告甲○○先於八月九日報警，因而
      告訴人戊○○、丙○○、乙○○才於十一日去驗傷提出告訴，參以告訴人戊○○、丙○○、乙○○亦稱其等本無告訴之意，因見被告先提出告訴，所以其等
      於八月十一日要去報警時才去驗傷，因而告訴人事後才驗傷，亦不足為奇，參
      以瘀傷之傷勢本即不易消退，本院又無法證明告訴人驗傷單之傷勢非八月六日
      所造成，是尚難因告訴人戊○○、丙○○、乙○○驗傷時間較晚即認驗傷單不
      足採。
（四）綜上所述，足見被告甲○○所辯為卸責之詞，不足採信。本件事證明確，被告
      甲○○之傷害犯行，堪予認定，自應依法論科。
二、核被告甲○○所為，係犯刑法第二百七十七條第一項之傷害罪。其以一傷害行為
    ，同時使被告戊○○、丙○○、乙○○三人受有前揭傷害，為想像競合犯，應依
    刑法第五十五條之規定，從一重處斷。原審以被告罪證明確，因予適用刑法第二
    百七十七條第一項、第五十五條、第四十一條第一項前段，罰金罰鍰提高標準條
    例第一條前段、第二條，並審酌被告犯罪之動機、目的僅因細故即出手互毆、手
    段、所生危害、犯後態度等一切情狀，量處被告甲○○拘役四十日，並諭知易科
    罰金折算標準。本院經核原判決認事用法，並無不合，量刑亦稱妥適。被告上訴
    意旨，猶執前詞，否認犯罪，為無理由，應予駁回。
據上論結，應依刑事訴訟法第三百六十八條，判決如主文。
本案經檢察官羅清溪到庭執行職務。
中    華    民    國      九十      年      八      月        卅        日
                                  臺灣高等法院臺南分院刑事第四庭
                                      審判長法官  陳    義    仲
                                            法官  顏    基    典
                                            法官  蔡    崇    義
右正本證明與原本無異。
不得上訴。
                                      法院書記官  李    育    儒
中    華    民    國      九十      年      九      月       四         日
附錄本案論罪科刑法條全文：
刑法第二百七十七條第一項：傷害人之身體或健康者，處三年以下有期徒刑、拘役或
                          一千元以下罰金。


司法院資訊處製作；財團法人民間司法改革基金會備份。
